# 关于化工企业中间产品的成本核算问题

提问人：greygenie 时间：2012-06-13 12:10:17
现在遇到这样一个情况， 某化工企业的原材料中有一种稀释剂，这种稀释剂会在生产过程中又不断产生，可以循环使用，此稀释剂只需要在原材料投入初期加入，之后的生产中会源源不断地产生，然后再通过回收装置回收再进行循环利用，该稀释剂只在工厂开办初期曾经向供应商采购过，后来都是一直循环利用的，且由于不断地会生产出来，企业在近两年的成本核算时均不再考虑该原材料的投入，即该稀释剂不在存在于存货中。由于该稀释剂随着生产就累积越来越多，企业开始考虑把该稀释剂对外出售，该稀释剂每吨价值不低，企业对这块稀释剂的销售收入也比较高，但始终未核算其成本，在存货中也未体现出来，唯有仓库台账会记录该稀释剂的收发存，但由于没有金额分配，也不考虑成本，销售价格按照市场价格来定。这样做是否符合会计准则的要求？企业销售出去的东西是可以直接确认销售还是冲减成本呢？

回答人：chenyiwei
个人理解：是否应当考虑按照联产品或者副产品的成本分配原则处理？参考IAS 2.14： A production process may result in more than one product being produced simultaneously. This is the case, for example, when joint products are produced or when there is a main product and a by-product. When the costs of conversion of each product are not separately identifiable, they are allocated between the products on a rational and consistent basis. The allocation may be based, for example, on the relative sales value of each product either at the stage in the production process when the products become separately identifiable, or at the completion of production. Most by-products, by their nature, are immaterial. When this is the case, they are often measured at net realisable value and this value is deducted from the cost of the main product. As a result, the carrying amount of the main product is not materially different from its cost.